【裁判字號】    92,訴,1365
【裁判日期】    921209
【裁判案由】    毒品危害防制條例
【裁判全文】
臺灣彰化地方法院刑事判決                        九十二年度訴字第一三六五號
    公  訴  人  臺灣彰化地方法院檢察署檢察官
    被      告  甲○○
右列被告因違反毒品危害防制條例案件，經檢察官提起公訴（九十二年度毒偵字第二
五五八號、第二八一一號、第二六八五號），本院依刑事訴訟法第二百七十三條之一
第一項之規定，裁定改用簡式審判程序判決如左：
    主  文
甲○○連續施用第壹級毒品，累犯，處有期徒刑拾壹月，扣案之海洛因肆包（合計淨
重柒拾伍點參伍公克，另包裝袋肆個）沒收銷燬之，扣案之電子磅秤壹台沒收之；又
施用第貳級毒品，累犯，處有期徒刑伍月；主刑部分，應執行有期徒刑壹年參月。
    事  實
一、甲○○前因施用毒品案件，經臺灣臺中地方法院以裁定送觀察、勒戒後，認無繼
    續施用毒品傾向，由臺灣臺中地方法院檢察署檢察官於民國九十年一月三十一日
    ，以九十年度毒偵字第二九五號為不起訴處分確定；復因持有第一級毒品海洛因
    ，而經臺灣臺中地方法院於九十一年六月二十日，以九十一年易字第一二○三號
    判決判處有期徒刑四月，如易科罰金，以三百元折算一日確定，並於同年九月十
    日易科罰金執行完畢。詎其仍不知悔改，復基於施用第一級毒品海洛因之概括犯
    意，自九十二年三月中旬起至同年十月三日十二時許止，在其位於臺中市○○區
    ○○路九一巷四五號之住所處等地，以將海洛因摻入香煙之方式，連續施用第一
    級毒品海洛因多次，平均每天施用三至四次；其又另行起意，於九十二年九月三
    十日，在其上開之住所處，以使用鋁箔紙加熱之方式（鋁箔紙已據甲○○丟棄而
    滅失），施用第二級毒品安非他命一次。嗣於九十二年十月三日二十二時許，甲
    ○○駕駛車號Ｕ六-七六九號營業小客車並搭載乘客王錫清，行經國道一號公路
    二○七公里北向處（彰化縣大村鄉管轄）時，因交通違規事件而為警攔車稽查時
    ，因執勤員警見甲○○所搭載之乘客王錫清行跡可疑而為警查獲，並扣得第一級
    毒品海洛因四包（合計淨重七五‧三五公克，另包裝袋四個）及電子磅秤一台等
    物。經本院以九十二年毒聲字第二○三二號裁定送觀察、勒戒後，認為有繼續施
   用之傾向，始知上情。
二、案經彰化縣警察局鹿港分局報告臺灣彰化地方法院檢察署檢察官依法偵查起訴。
    理  由
一、訊據被告甲○○對其右揭施用毒品之犯罪事實坦白承認，並有海洛因四包（合計
    淨重七五‧三五公克，另包裝袋四個）及電子磅秤一台等物扣案及彰化縣衛生局
    煙毒尿液檢驗成績書一紙附卷可相佐證，而該四包海洛因經送法務部調查局鑑驗
    結果，亦確認其係海洛因無誤，此有該局所出具之鑑定通知書一紙在卷可參。此
    外，復有前開不起訴處分書、刑案資料查註紀錄表、全國施用毒品案件紀錄表及
    臺灣彰化看守所九十二年十月二十七日彰所戒字第○九二○八○○二四八號函送
    之有無繼續施用毒品傾向證明書各一份附卷為憑，被告犯行堪予認定，應依法予
    以論科。
二、核被告甲○○所為，係犯毒品危害防制條例第十條第一項、第二項之施用第一級
    、第二級毒品罪。其施用毒品前、後持有毒品之行為，已為其施用毒品犯行所吸
    收，不另論處。又其多次施用第一級毒品海洛因之犯行，時間緊接、所犯構成要
    件相同，顯係基於概括犯意為之，應依連續犯之規定論以一罪，並依法加重其刑
    。再被告前因持有第一級毒品罪，而經臺灣臺中地方法院於九十一年六月二十日
    ，以九十一年易字第一二○三號判決判處有期徒刑四月，如易科罰金，以三百元
    折算一日確定，並於同年九月十日易科罰金執行完畢，此有臺灣彰化地方法院檢
    察署被告之刑案資料查註紀錄表在卷可參，其於受有期徒刑之執行完畢後，五年
    以內再犯本件有期徒刑以上之罪，為累犯，故關於其施用第一級毒品海洛因之犯
    行部分應依法遞加重其刑；另施用第二級毒品安非他命之犯行則應依法加重其刑
    。其所犯二罪間，犯意各別、行為互殊，應分別論罰。爰審酌被告犯罪之動機、
    目的、方法、手段、品行、所生危害，其前因施用毒品，經送戒毒處分後仍未改
    其施用毒品之惡習，顯係欠缺戒除毒癮之決心，及其犯後對其犯行坦白承認，態
    度良好等一切情狀，分別量處如主文所示之刑，並定其應執行之刑，以示懲儆。
    至扣案之海洛因四包係毒品，另包裝袋上因其所附著之毒品難以析離，自應全部
    視為毒品，皆應依同條例第十八條第一項前段之規定宣告沒收並諭知銷燬。另扣
    案之電子磅秤一台，係屬被告所有且供其施用毒品所用，業據被告供明在卷，應
    依刑法第三十八條第一項第二款之規定宣告沒收。另關於被告施用第二級毒品安
    非他命所用之鋁箔紙，已據被告丟棄而滅失，自無從併予宣告沒收，附此敘明。
三、據上論斷，應依刑事訴訟法第二百七十三條之一第一項、第二百九十九條第一項
    前段，毒品危害防制條例第十條第一項、第二項、第十八條第一項前段，刑法第
    十一條前段、第五十六條、第四十七條、第五十一條第五款、第三十八條第一項
    第二款，判決如主文。
本案經檢察官黃玉琪到庭執行職務。
中      華      民      國    九十二    年     十二     月      九      日
                                  臺灣彰化地方法院刑事第一庭
                                      法      官  葛  永  輝
右正本證明與原本無異。
如不服本判決，應於判決送達後十日內向本院提出上訴狀( 須附繕本 )。
                                      法院書記官  施  惠  卿
中      華      民      國    九十二    年     十二     月      九      日
毒品危害防制條例第十條
施用第一級毒品者，處六月以上五年以下有期徒刑。
施用第二級毒品者，處三年以下有期徒刑。


司法院資訊處製作；財團法人民間司法改革基金會備份。
